OUVEL</> <

DÉVELOPPEUSE WEB ET WEB MOBILE

EN RECHERCHE D'ALTERNANCE CONCEPTION ET DÉVELOPPEMENT D'APPLICATION MOBILE DU 26 AVRIL 2021 AU 3 MAI 2022

PROFIL

Grâce à ma formation, j'ai pu acquérir une expérience significative dans l'étude des langages informatiques. Je souhaite donc pouvoir mettre en pratique le contenu de mes connaissances en participant activement au développement des objectifs de votre entreprise.

COORDONNÉES

- 06 15 20 89 36
- celine.louvel.76@outlook.fr
- 11 rue Édouard Larue 76600 Le havre

FORMATION

La Manu Le Havre

SEPTEMBRE 2020 - MARS 2021

Formation Développement web et web mobile.

CCI&CAUX Le Havre

FÉVRIER - MARS 2018

Cours de remise à niveaux en Anglais.

Université Le Havre

2012 - 2015

Licence Marketing Classique

Jeanne d'Arc Sainte-Adresse

2009 - 2012

BTS Animation et gestion touristique locales

EXPÉRIENCE PROFESSIONNELLE

Hôtel Nomad Le Havre - Animatrice de service **AVRIL 2019 - OCTOBRE 2019**

Accueil de la clientèle (check-in/check-out), prise de réservation, administratif, mise en place du petit-déjeuner, bar.

Hôtel Ibis Le Havre - Réceptionniste AVRIL 2018 - SEPTEMBRE 2018

Accueil de la clientèle (check-in/check-out), prise de réservation, administratif.

Khaosan World Namba Osaka - Réceptionniste **AOÛT 2016 - FÉVRIER 2017**

Accueil des clients (check-in/check-out), entretien des chambres et des locaux, formatrice pour l'entretien des chambres et des locaux.

QUALIFICATIONS

Langages HTML5 CSS3 PHP

Java Script

Logiciel Microsoft office sphinx Visual Studio Code Workbench Wamp Wordpress

Frameworks Bootstrap

Langues

Anglais (B1 - TOEIC 555) Japonais (A2) Séjour d'un an au Japon en PVT de Mars 2016 à Mars 2017 et séjour linguistique d'octobre 2018 à mars 2019

LOISIRS

voyages, vélo, course à pied, cosplay, lecture (manga, BD, roman fantasy/science-fiction), jeux-vidéos.

Linkedin: https://www.linkedin.com/in/c%C3%A9line-louvel/ **Github**: https://github.com/Celine-chan